【裁判字號】    98,易緝,48
【裁判日期】    980629
【裁判案由】    違反就業服務法
【裁判全文】
臺灣桃園地方法院刑事判決              98年度易緝字第48號
公  訴  人  臺灣桃園地方法院檢察署檢察官
被      告  甲○○
上列被告因違反就業服務法案件，經檢察官提起公訴（85年度偵
字第5404號），本院判決如下：
    主  文
本件免訴。
    理  由
一、公訴意旨略以：被告甲○○明知菲律賓籍之VICENTE S.AMPE
    R JR. 係逃逸之非法外勞，竟意圖營利，於民國85年4 月9
    日，媒介VICENTE S.AMPER JR. 至桃園縣桃園市○○街56號
    之先業股份有限公司非法工作，並約定於VICENTE S.AMPER
    JR. 在該公司工作試用滿3 個月後可獲取新臺幣3,000 元之
    介紹費，因認被告甲○○涉犯就業服務法第56條、59條第2
    項之意圖營利媒介外國人非法為他人工作罪嫌。
二、按時效完成者，應諭知免訴之判決，並得不經言詞辯論為之
    ，刑事訴訟法第302 條第2 款、第307 條分別定有明文。又
    按行為後法律有變更者，適用行為時之法律，但行為後之法
    律有利於行為人者，適用最有利於行為人之法律，95年7 月
    1 日修正施行之刑法第2 條第1 項定有明文。本條規定係關
    於新舊法比較適用之準據法，其本身無關行為可罰性要件之
    變更，故於95年7 月1 日刑法部分條文修正施行後，如有涉
    及比較新舊法之問題，即應逕依修正後刑法第2 條第1 項規
    定，為「從舊從輕」之比較（參見最高法院95年度第8 次刑
    事庭會議決議意旨）。查被告行為後，刑法第80條關於追訴
    權消滅時效之規定，修正前刑法第80條原規定：「追訴權，
    因下列期間內不行使而消滅：(一)死刑、無期徒刑或10年以上
    有期徒刑者，20年。(二)3 年以上10年未滿有期徒刑者，10年
    。(三)1 年以上3 年未滿有期徒刑者，5 年。(四)1 年未滿有期
    徒刑者，3 年。(五)拘役或罰金者，1 年。前項期間自犯罪成
    立之日起算。但犯罪行為有連續或繼續之狀態者，自行為終
    了之日起算」；而修正後刑法第80條則規定：「追訴權，因
    下列期間內未起訴而消滅：(一)犯最重本刑為死刑、無期徒刑
    或10年以上有期徒刑之罪者，30年。(二)犯最重本刑為3 年以
    上10年未滿有期徒刑之罪者，20年。(三)犯最重本刑為1 年以
    上3 年未滿有期徒刑之罪者，10年。(四)犯最重本刑為1 年未
    滿有期徒刑、拘役或罰金之罪者，5 年。前項期間自犯罪成
    立之日起算。但犯罪行為有繼續之狀態者，自行為終了之日
    起算」。又本件被告行為時之就業服務法59條第2 項之法定
    刑為「3 年以下有期徒刑、拘役或科或併科新臺幣60萬元以
    下罰金。」；嗣被告行為後，就業服務法於91年1 月21日修
    正公布，將意圖營利媒介外國人非法為他人工作之罰則移至
    第64條第2 項，其法定刑則修正為「3 年以下有期徒刑、拘
    役或科或併科新臺幣120 萬元以下罰金。」。經比較後，自
    以被告行為時之就業服務法對被告最為有利。故本件被告涉
    犯之行為時就業服務法第59條第2 項之意圖營利媒介外國人
    非法為他人工作罪，其法定刑為3 年以下有期徒刑、拘役或
    科或併科新臺幣60萬元以下罰金，是依修正前刑法第80條之
    規定，追訴權時效期間為10年，修正後之刑法第80條則將追
    訴權時效期間提高為20年，經比較新舊法之結果，自以被告
    行為時之修正前刑法第80條規定對被告較為有利，是依刑法
    第2 條第1 項前段之規定，本件應適用被告行為時之修正前
    刑法第80條規定，則關於追訴權時效之停止進行，及其期間
    、計算，應一體適用修正前刑法第83條之規定，合先敘明。
三、經查，本件公訴人認被告於85年4 月9 日涉犯行為時就業服
    務法第59條第2 項之意圖營利媒介外國人非法為他人工作罪
    嫌，而於85年4 月29日開始偵查後，於同年6 月19日提起公
    訴，同年月25日繫屬本院，惟被告於本院審理時逃匿，經本
    院於同年12月10日發布通緝等情，有臺灣桃園地方法院檢察
    署收案戳、起訴書、本院收案戳及本院通緝書等件在卷可稽
    ，故本件追訴權時效，因被告逃匿致審判之程序，不能繼續
    ，而停止其進行。又被告所犯之上開罪名，依修正前刑法第
    80條第1 項第2 款、第83條之規定，其追訴權時效期間共12
    年6 月，而自公訴人於85年4 月29日開始實施偵查日起至本
    院同年12月10日發布通緝日止，此段期間檢察官及本院乃依
    法行使追訴及審判之程序，依司法院大法官會議釋字第138
    號解釋，此時追訴權既無不行使之情形，自不生時效進行之
    問題。是本件追訴權時效自85年4 月9 日被告犯罪行為成立
    日起算，加計前揭12年6 月追訴權時效期間，及公訴人自85
    年4 月29日開始偵查迄至同年12月10日本院發布通緝期間之
    7 月又12日，再扣除85年6 月19日公訴人提起公訴至同年月
    25日案件繫屬於本院之7 日，故本件被告所犯前揭意圖營利
    媒介外國人非法為他人工作罪之追訴權時效至遲應於98年5
    月14日即告完成。職是，本件被告犯罪之追訴權時效既已完
    成，揆諸前開說明，爰不經言詞辯論，逕為免訴判決之諭知
    。
據上論斷，依刑事訴訟法第302 條第2 款、第307 條，判決如主
文。
中    華    民    國    98    年    6     月    29    日
                    刑事第十二庭  法  官  許雅婷
以上正本證明與原本無異。
如不服本判決，應於判決送達後10日內向本院提出上訴狀（應附
繕本），其未敘述上訴理由者，應於上訴期間屆滿後20日內補提
理由書狀於本院，上訴於臺灣高等法院。
                                  書記官  吳玉蘭
中    華    民    國    98    年    6     月    29    日


司法院資訊處製作；財團法人民間司法改革基金會備份。
